# 长头权益法

提问人：zhs7403 时间：2019-03-28 00:38:36
a 对 b持股重大影响，b 存在优先股，优先股享有的权利义务如下：
1 、按股数享有投票权；
2 、优于普通股，每年享有购买价格一定比例的股利，该股利是不可累积的；
3 可于下列日期的更早者将 A 类优先股按一比一转换为普通股：
i. 超过半数以上的投票通过；
ii.公司股票对外承销公开发行的结束日，且发行收入不小于 6000 万元，每股价格不低于 10 元；
b 自成立以来未实现过盈利，一直处于亏损状态，所以也未宣告过发放过任何股利，且可预计期间内也不会实现盈利。
从章程及股权协议约定来看并未做出对盈利后的分红情况进行强制性约定，即就算公司实现盈利也不一定宣告发放优先股股利，即使对优先股发放股利也是按照约定的固定金额分配，不存在盈利多分红多的情况。
请问权益法核算时如何考虑该优先股的比例份额？即权益法核算时比例如何定，提出优先股比例份额后的还是之前的？

回答人：chenyiwei
有这类情况的被投资企业一般注册在境外，其法律环境与国内有较大差异。
建议首先向熟悉该 B 公司注册地法律法规的律师来了解优先股相关协议中条文的含义，以确定截至期末 B 公司净资产和净利润中归属优先股股东的份额，扣减该部分后，再按比例计算本企业持有的普通股对应的权益、损益份额。